# 请教陈版，减值测试中的预计未来现金流量在实务中应如何确定？

提问人：mark9527 时间：2019-11-14 06:30:13
实务中经常遇到很多长期资产并没有活跃的市场，难以确定其公允价值。如企业自行研发的无形资产等。但并不知道如何正确地进行减值测试。
另外还有商誉的减值测试，考试的时候给出的那些已知条件我们在实务中应当如何得出？

回答人：chenyiwei
对此类问题的处理，由于其中涉及很多超出注册会计师专业胜任能力的事项，故应注意利用行业专家、评估专家或估值专家的工作，会同企业管理层和专家共同对相关假设、参数等选择的合理性作出谨慎判断。所执行的程序可在一定程度上参考《中国注册会计师其他鉴证业务准则第 3111 号——预测性财务信息的审核》及其指南。